【裁判字號】    89,訴,273
【裁判日期】    890421
【裁判案由】    懲治盜匪條例
【裁判全文】
臺灣彰化地方法院刑事判決                          八十九年度訴字第二七三號
    公  訴  人  臺灣彰化地方法院檢察署檢察官
    被      告  乙○○
    指定辯護人  本院公設辯護人 丙○○
右列被告因懲治盜匪條例案件，經檢察官提起公訴 (八十九年度偵字第一二四八號)
，本院判決如左：
    主    文
乙○○意圖為自己不法之所有，以強暴致使不能抗拒而使他人交付其物，處有期徒刑
柒年貳月，褫奪公權年，士林刀壹支沒收。
    事    實
一、乙○○基於意圖為自己不法之所有犯意，於民國八十九年一月二十三日凌晨一時
    許，騎乘機車於彰化市○○○路交流道橋下之中華西路處，搭乘甲○○駕駛之Ｊ
    ６－１０１９號自小客車（即「白牌」計程車），上車後坐於駕駛座後方，即指
    示甲○○至彰化縣花壇鄉八卦山脈之「民俗文物村」，行至彰化縣芬園鄉○○村
    ○○路二五七巷十一號前二０公尺處時，乙○○右手持其所有之士林刀一支，拍
    打並靠著甲○○之肚子，左手抓住甲○○左肩部，並對甲○○恫稱：「最近手頭
    很緊，拿一些錢出來給我做費用」，施強暴致使甲○○不能抗拒，當場將身上僅
    有之現金新台幣（下同）五百元交付予乙○○，嗣甲○○勸說回彰化市區，乃於
    同日凌晨二時五分許，該自小客車行抵彰化市○○路「明星保齡球」後面時，乙
    ○○仍未滿足，質問甲○○尚有否其他財物？見車內有甲○○所有之諾基亞（
    NOKIA）牌行動電話一支，以同上方式，嚇令甲○○交出，且見甲○○戴有勞力
    士（或仿勞力士，以下均同）白金男錶一只，亦嚇令其脫下交付，甲○○因畏懼
    其攜帶刀械，恐對其不利而依言交付，乙○○得手後，即下車逃逸，並騎乘其機
    車離去。嗣於八十九年一月三十日凌晨五時許，乙○○投宿於台中市○○路一七
    三之二號「富可汗汽車旅館」，於同日上午七時許改稱要「休息」，但沒錢付款
    ，願將前開自甲○○處取得之白金男錶一只暫時質押，日後有錢即贖回。嗣於八
    十八年二月二日晚上九時三十分許，乙○○於本案犯罪尚未被發覺前，到彰化縣
    警局彰化分局芬園派出所出首而受裁判，由警方至高速公路彰化市○○道附近尋
    獲被害人甲○○，並於翌日凌晨二時四十分許，乙○○帶同警方至「富可汗汽車
    旅館」起獲上開金錶。
二、案經彰化縣警察局彰化分局報告臺灣彰化地方法院檢察署檢察官偵查起訴。
    理    由
一、右開事實，業據被告乙○○於警訊、偵查中及本院坦承不諱，核與被害人甲○○
    指陳被害情節相符，雖被害人於本院先稱被告以刀子抵著其脖子，然其後來自承
    因車內黑暗，可能係被告左手碰到其左肩、喉部，誤以為係被告係以刀子抵著其
    脖子等語，然被告一再堅稱實際上係其右手持士林刀，並持以拍打被害人肚子，
    即置於被害人肚子處，另左手抓著被害人左肩部，此為被告於警訊、偵查中及本
    院審理時均為一致之述，堪信其真實性，復有扣案之士林刀一支可佐證。又被
    告將取自被害人處之男用白金手錶一只，因投宿無錢付款而質押於台中市○○路
    「富可汗汽車旅館」一節，並經該旅館職員莊銘漢於警訊供證屬實，且有旅客登
    記卡及贓物領據各一紙、照片一張附卷可證，被告之自白與事實相符。按持刀壓
    制被害人令其交出財物，客觀上自係施強暴致使他人不抗拒之程度，被告盜匪犯
    行堪以認定。
二、核被告所為，係犯懲治盜匪條例第五條第一項第一款之盜匪罪。又被告雖不同時
    間上，強取被害人財物二次，惟被害人自始至終均遭被告壓制其行動自由，於此
    狀態中，被告強取被害人財物，係盜匪犯行之接續，僅單純一罪，而非連續犯。
    被告於犯本罪未被發覺前，自動前往彰化縣警察局彰化分局芬園派出所自首供受
    案情而受裁判，此經承辦警員游志勝到庭證述無誤，其應依刑法第六十二條前段
    規定，減輕其刑。爰審酌被告年青力壯，不事生產，圖謀不勞而獲，暨其品行、
    犯罪手段、目的、所生危害性及犯罪後坦承，態度尚稱良好等一切情狀，量處如
    主文所示之刑，以示懲儆。又依被告之犯罪性質，認有宣告褫奪公權之必要，爰
    併宣告褫奪公權三年。扣案之士林刀一支，係供犯強盜所用之物，並屬被告所有
    ，業據其供明，依法予宣告沒收。至盜匪所得之財物新台幣五百元，業經被告花
    用罄盡；另盜匪所得之諾基亞牌行動電話一支，據被告稱置於機車上，於行駛途
    中業已掉落滅失，復無扣案，另一只白金男錶已發還被害人，故無從或不贅為發
    還被害人之諭知，併附明。
三、據上論斷，應依刑事訴訟法第二百九十九條第一項前段，懲治盜匪條例第五條第
    一項第一款、第八條，刑法第六十二條前段、第三十七條第二項、第三十八條第
    一項第二款，判決如主文。
本案經檢察官陳德芳到庭執行職務。
中    華    民    國    八十九    年      四      月        二十一      日
                              臺灣彰化地方法院刑事第二庭
                                  法      官  王  鏡  明
右正本證明與原本無異。
如不服本判決，應於送達後十日內向本院提出上訴狀(須附繕本)。
告訴人或被害人對於判決如有不服具備理由請求檢察官上訴者，其上訴期間之計算係
以檢察官收受判決正本之日期為準。
                                  法院書記官  黃  靜  華
中    華    民    國    八十九    年      四        月      廿六        日
懲治盜匪條例第五條
有左列行為之一者，處無期徒刑或七年以上有期徒刑：
一、意圖為自己或第三人不法所有，以強暴、脅迫、藥劑、催眠術或他法，致使不能
    抗拒，而取他人之物或使其交付者。
二、發掘墳墓而盜取殮物者。
三、藏匿或包庇盜匪者。
前項第一款之未遂犯罰之。
預備犯第一項第一款之罪者，處一年以下有期徒刑。
懲治盜匪條例第八條：
刑法總則及刑法分則第一百六十七條，第三百四十七條第五項之規定，於盜匪案件仍
適用之。


司法院資訊處製作；財團法人民間司法改革基金會備份。
